【裁判字號】    97,訴,2084
【裁判日期】    970630
【裁判案由】    毒品危害防制條例
【裁判全文】
臺灣臺中地方法院刑事判決              97年度訴字第2084號
公  訴  人  臺灣臺中地方法院檢察署檢察官
被      告  甲○○
上列被告因違反毒品危害防制條例案件，經檢察官提起公訴（97
年度毒偵字第2303號），嗣經本院合議庭裁定由受命法官獨任行
簡式審判程序，本院判決如下：
    主    文
甲○○施用第一級毒品，處有期徒刑柒月，扣案之第一級毒品海
洛因貳包合計含袋重零點陸貳零柒公克（合計驗餘淨重為零點貳
捌公克，合計空包裝重為零點捌貳柒公克）沒收銷燬之，扣
案之鏟管壹支、瓦斯罐壹個均沒收；又施用第二級毒品，處有期
徒刑肆月，扣案之第二級毒品甲基安非他命肆包合計含袋總重壹
點玖零伍公克（合計驗餘淨重為壹點肆貳玖肆公克，合計空包
裝重為零點伍零壹壹公克）沒收銷燬之，扣案之吸食器壹支、鏟
管貳支、瓦斯罐壹個均沒收。應執行有期徒刑玖月，扣案之第一
級毒品海洛因貳包合計含袋重零點陸貳零柒公克（合計驗餘淨重
為零點貳捌公克，合計空包裝重為零點捌貳柒公克）、第二
級毒品甲基安非他命肆包合計含袋總重壹點玖零伍公克（合計
驗餘淨重為壹點肆貳玖肆公克，合計空包裝重為零點伍零壹壹公
克）均沒收銷燬之，扣案之鏟管支、吸食器壹支、瓦斯罐壹個
均沒收。
    犯罪事實
一、甲○○前因施用毒品案件，經本院以91年度毒聲字第2792號
    裁定送觀察、勒戒後，因認有繼續施用毒品傾向，再經本院
    以91年度毒聲字第3094號裁定送強制戒治，嗣於民國92年11
    月4日強制戒治執行完畢獲釋放。詎其猶不知警惕，復於97
    年4 月10日晚上7、8時許，在其位於臺中縣沙鹿鎮○○○街
    48號2樓之工作地點，以將第一級毒品海洛因摻於香菸內，
    再以火點燃產生濃煙而以口鼻吸食之方式，施用第一級毒品
    海洛因1次，及將第二級毒品甲基安非他命置於吸食器內，
    再以火燒烤產生濃煙而以口鼻吸食之方式，施用第二級毒品
    甲基安非他命1次。嗣於97年4月11日上午10時30分許，為警
    在上址查獲，並扣得第一級毒品海洛因2包含袋重0.63公克
    （嗣因鑑驗滅失0.0093公克。鑑驗後，合計含袋重0.6207公
    克〈合計驗餘淨重為0.238公克、合計空包裝重為0.3827公
    克〉）、第二級毒品甲基安非他命4包含袋重1.94公克（嗣
    因鑑驗滅失0.0095公克。鑑驗後，合計含袋重1.9305公克〈
    合計驗餘淨重為1.4294公克，合計空包裝重為0.5011公克〉
    ），及其所有、供其施用第一級、第二級毒品所用之瓦斯罐
    1 個、施用第一級毒品所用之鏟管1支、施用第二級毒品所
    用之吸食器1支、鏟管2支（以上合計鏟管共3支）。
二、案經臺中市警察局第六分局報請臺灣臺中地方法院檢察署檢
    察官偵查起訴。
    理    由
一、上開事實，業據被告甲○○於本院審理時坦承不諱，復有上
    開查獲物品扣案可稽，且被告為警查獲所採集尿液，經送驗
    結果，呈嗎啡及甲基安非他命陽性反應，有中山醫學大學附
    設醫院檢驗科藥物檢測中心97年4月24日實驗編號第0000000
    號檢驗報告1紙在卷可證；另扣案之白色粉末2包確係第一級
    毒品海洛因、扣案之透明結晶體4包確係第二級毒品甲基安
    非他命無訛，亦有行政院衛生署草屯療養院97年4月24日草
    療鑑字第0970003409號鑑定書1份在卷可憑；堪認被告上開
    自白確與事實相符，足以採信。又被告前因施用毒品案件，
    經本院以91年度毒聲字第2792號裁定送觀察、勒戒後，因認
    有繼續施用毒品傾向，再經本院以91年度毒聲字第3094號裁
    定送強制戒治，嗣於92年11月4日強制戒治執行完畢獲釋放
    之事實，有臺灣臺中地方法院檢察署刑案資料查註紀錄表、
    臺灣高等法院被告前案紀錄表各1份附卷足憑，其於強制戒
    治執行完畢獲釋5年內，再犯毒品危害防制條例第10條之罪
    ，事證明確，被告犯行，洵堪認定。
二、查海洛因、甲基安非他命分別係毒品危害防制條例第2條第2
    項第1款、第2款規定之第一級、第二級毒品，是被告所為，
    係犯同條例第10條第1項之施用第一級毒品罪，及同條第2項
    之施用第二級毒品罪。被告持有第一級、第二級毒品之低度
    行為，各應為施用之高度行為所吸收，不另論罪。被告所犯
    上開2 罪，罪名互異，行為個別，應分論併罰。爰審酌被告
    前已有施用毒品前科，有上開刑案紀錄表可查，今再為施用
    ，法治觀念之淡薄，然施用毒品究屬戕害自身健康之犯罪，
    被告施用毒品尚未造成他人明顯之危害，且於本院審理中已
    坦承犯行，犯後態度尚稱良好，並兼衡被告犯罪之動機、目
    的、手段、生活狀況及智識程度等一切情狀，量處如主文所
    示之刑，並定其應執行之刑。扣案之海洛因2包鑑驗後，合
    計含袋重0.6207公克（合計驗餘淨重為0.238公克、合計空
    包裝重為0.382 7公克）、第二級毒品甲基安非他命4包鑑驗
    後，合計含袋重1.9305公克（合計驗餘淨重為1.4294公克，
    合計空包裝重為0.5011公克），分別係毒品危害防制條例第
    2條第2項第1款、第2款所定之第一級、第二級毒品，均應依
    同條例第18條第1項前段規定，予以宣告沒收銷燬之（包裝
    袋因已分別沾染第一級毒品海洛因、第二級毒品甲基安非他
    命，無可析離，自應分別視為第一級毒品海洛因及第二級毒
    品甲基安非他命，併予沒收銷燬之；另因鑑驗耗損之第一級
    毒品海洛因0.0093公克、第二級毒品甲基安非他命0.0095公
    克，因均已滅失，爰不併予宣告沒收銷燬之）。又扣案之瓦
    斯罐1個係供被告施用第一級、第二級毒品所用1個，鏟管1
    支係供被告施用第一級毒品所用，而吸食器1支、鏟管2支則
    係供被告施用第二級毒品所用，且均係被告所有之物，業經
    被告陳明在卷，均應依刑法第38條第1項第2款規定，分別予
    以宣告沒收。
據上論斷，應依刑事訴訟法第273條之1第1項、第299條第1項前
段，毒品危害防制條例第10條第1項、第2項、第18條第1項前段
，刑法第11條、第38條第1項第2款、第51條第5款，判決如主文
。
本案經檢察官乙○○到庭執行職務。
中    華    民    國    97    年    6     月    30    日
                  刑事第14庭    法  官  林世民
上正本證明與原本無異。
如不服本判決，應於送達後10日內向本院提出上訴狀（須附繕本
），上訴於臺灣高等法院臺中分院。
                                書記官  紀俊源
中    華    民    國    97    年    6     月    30    日
附錄論罪科刑法條：
毒品危害防制條例第10條
施用第一級毒品者，處6月以上5年以下有期徒刑。
施用第二級毒品者，處3年以下有期徒刑。


司法院資訊處製作；財團法人民間司法改革基金會備份。
